臺灣新北地方法院行政訴訟判決
                                      110年度簡字第134號

原      告  隋盛虎
被      告  新北市政府

代  表  人  侯友宜（市長）

訴訟代理人 郭怡青律師
複代理人   林家萱律師

上列當事人間因性騷擾防治法事件，原告不服衛生福利部中華民
國110年7月29日衛部法字第1100000000號訴願決定書，提起行政
訴訟，本院判決如下：
    主  文
一、原告之訴駁回。
二、訴訟費用由原告負擔。
    事實及理由
壹、程序事項：
    本件係因原告不服行政機關所為新臺幣（下同）40萬元以下
    罰鍰處分（本件罰鍰金額1萬元），依行政訴訟法第229條第
    2項第2款之規定，應適用同法第2編第2章之簡易訴訟程序。
貳、實體事項：
一、爭訟概要：
    緣被害人王○○（下稱王女）於民國（下同）109年2月23日、
    同年3月16日先後向新北市政府警察局○○分局○○派出所提出
    性騷擾申訴，陳稱其受社區主委（即原告）多次以簡訊為與
    洽談公事無關之內容（諸如：「我一向很尊重，疼惜女人的
    ~~~」〈109年2月21日12時4分〉、「昨晚妳口氣那麼柔和姿態
    那麼低轉彎幅度真大我不太習慣呢！！」、「你在施展『美
    人計』要設局我嗎？？~~勸妳別有此心機別浪費時間!!」〈10
    9年2月22日13時43分〉、「看妳是『住戶：美魔女老闆娘』，
    我等妳10分鐘~~~。」〈109年2月27日11時33分〉）等與性別
    有關之行為，致損害王女人格尊嚴及造成王女感受冒犯之情
    境而為性騷擾，案經新北市政府警察局○○分局調查認定性騷
    擾事件成立，乃以109年5月21日新北警○治字第1094690623
    號函通知當事人及新北市政府社會局，經被告以109年6月18
    日新北府社區字第1091082081號函，認原告為其所屬社區管
    理委員會最高負責人，爰依性騷擾防治準則第5條第2項規定
    由被告進行申訴調查，嗣以109年9月3日新北府社區字第109
    1675449號函敘明本件性騷擾事件經調查認定成立，並檢送
    新北市政府第0000000000號性騷擾申訴案決議書。嗣原告提
    出再申訴，案經新北市政府性騷擾防治委員會組成調查小組
    審酌相關事證，並提經該會109年12月23日第5屆第5次臨時
    會決議「性騷擾事件成立」，被告爰依性騷擾防治法第20條
    規定，以110年1月8日新北府社區字第1100000000號函（下
    稱原處分），裁處原告1萬元罰鍰，並檢送新北市政府第000
    0000000號性騷擾再申訴案決議書。原告不服，提起訴願遭
    決定駁回，遂向本院提起本件行政訴訟。
二、原告起訴主張及聲明：
（一）主張要旨：
   1、王女之店面（住宅違法改建）在本社區，其全家不住在本
      社區，原告依法制止王女「住宅違法」及了解她「同意都
      更條件」，竟遭王女將本人所傳簡訊以「斷章取義」方式
      誣陷：
    ⑴王女有本社區住宅1戶，違法將住宅改為診所營業，擅自將
      所有隔間牆敲掉、竊佔社區土地、並長期放任其病人出入
      社區，引發其他住戶不滿。又王女恐都更後現有私利將不
      再，乃極力阻撓都更（霸佔主席台，怒罵來社區簡報之建
      商、都更顧問公司．．．），其惡行本社區人盡皆知。
　　⑵原告當時係社區管委會主委，亦是都更理事會理事，負有
      依「公寓大廈管理條例」執行職務及協助社區推動都更。
      乃於109年2月6日-18日發文要求王女改正其違法不當行為
      ，並與其聯絡了解其對都更之條件，不料招致挾怨報復，
      時隔5日，於2月23日起即陸續被王女亂告4案。
    ⑶王女確實「設局」於我，109年2月6日-18日我「依法」發
      公文給她，2月21日-3月3日傳給王女簡訊，她2月23日就
      去告我4案，如她感覺被「性騷擾」，2月27日為何還願與
      我在社區會客室會談？而且還相談融洽！！
    ⑷王女可以設計亂告我，我只是保護自己提防王女施展「美
      人計」？而且我下文也說「勸妳別有此心機別浪費時間！
      ！」、「保護自己」有錯嗎？
    ⑸我簡訊一再要求王女帶「建物合法文件」，2月27日王女就
      是沒帶。足見王女早已「預謀」以「亂告、誣告」讓我心
      生困擾，知難而退！
   2、王女以「斷章取義」之方式及「主觀感覺」，故意扭曲我
      簡訊的内容：
    ⑴我傳給王女之簡訊，全文都在談她「店面違法事」，我「
      軟硬兼施」的用字，目的是希望當面談判處理「住宅違法
      」及了解她「同意都更的條件」。
    ⑵因為我是為社區公事而出面與王女談判，故相關會談及簡
      訊均告知都更會楊理事長，部份理事（有女生）亦知悉！
    ⑶我要談的是「都更及其意願」事：王女故意扭曲成「性騷
      擾」。為使我社區同意都更門檻超過80% (政府規定自辦
      都更要件），使都更進度加快，我提議花錢（由同意都更
      戶分擔）讓王女同意都更。因每個「反都更戶」想要的條
      件不一，未必都花一樣數目的錢，所以對每一個人當然要
      「保密」，越少人知道越好！
   3、請看我簡訊「完整内容」，就知道我以上所言均是事實。
      請公正查核新北市政府之調查是否符合刑事訴訟法第2條
      及154條：
    ⑴刑事訴訟法第2條：實施刑事訴訟程序之公務員，就該管案
      件，應於被告有利及不利之情形，一律注意。被告得請求
      前項公務員，為有利於己之必要處分．．．此為全國執行調
      查職務之公務員，應遵守之基本法則。
    ⑵刑事訴訟法第154條：「無罪推定」被告未經審判證明有罪
      確定前，推定其為無罪。犯罪事實應依證據認定之，無證
      據不得認定犯罪事實。
    ⑶王女告發我，是有主觀犯意。怎能單憑其「口說及斷章取
      義」？
    ⑷新北市政府調查時沒出示王女應提供我傳的「完整簡訊」
      之證物，僅以派出所筆錄出示給我看「王女口說．．．」。
      我說是我簡訊内容之片斷，但要看上下文及全文，怎可以
      「斷章取義」後的文字，只憑「．．．王女感覺．．．」，就完
      成決議書？
    ⑸我於109年6月2日親至社會局呈交再申訴（答辯）函（新北
      市政府發文日：109年6月23日，發文字號：新北府社區字
      00000000000號公文可證），附有我傳給王女之所有「完
      整簡訊」，細查決議書内容，對我有利之事實及證據隻字
      不提，全不採納，顯然已違反刑事訴訟法第2條！
    ⑹我於6月30日15：50(新北市政府調查組拖延約50分鐘，公
      文寫15：00開始，我於14：40就到）接受調查，是故意「
      性別歧視」？
    ⑺新北市政府調查組4位調查人均係女性，第2次再申訴調查3
      位其中2位係女性，為何沒男性？總共7位調查人有6位是
      女性。我當時看到此景，已有預感會受到不公平待遇，果
      然如我所料！
    ⑻當場我詢問調查組：「．．．請問，妳們有看我發的完整簡訊
      嗎？．．．」，在場4人，沒人回答或點頭！顯然都沒看！！
      ．．．是故意？過失？如此「大膽公然違法」，我當時有向
      調查組提出刑事訴訟法第2條，調查人員（都沒掛名牌）
      中有一位，竟很囂張的說：「性騷擾案不適用」，真是這
      樣嗎？?新北市政府性騷擾防治委員會根本是「明朝東廠
      再世」，想對「新北市男人」再創「現代文字獄」。新北
      市政府性騷擾防治委員此舉根本是「助紂為孽，為虎作悵
      」。
   4、王女於4月21日傳給我簡訊，坦承告我4案，都是誤會一場
      ：
    ⑴簡訊内容：「~~我對你提告的部份，我會到法庭上跟法官
      說是誤會一場，~~」，由簡訊内容可知，王女為嚇阻我基
      於管委會主委身份處理其診所違法事，乃捏造其所謂「受
      性騷擾之主觀感覺」提告，企圖以刑案逼我停止。王女既
      自陳係「誤會」，足證其所訴均非事實。
    ⑵王女於2月23日去派出所報案（性騷擾），4月21日王女又
      傳簡訊給我要求和解，並說告我4案都是「誤會一場」，
      也就是王女所謂「主觀感受、被性騷擾」都是王女捏造，
      故意！新北市政府及衛福部這些袞袞諸公大員，故意漠視
      這條簡訊(對我有利），已違反刑事訴訟法第2條。
   5、在下完全無「性騷擾」之犯意，及無「性騷擾」之構成要
      件：
    ⑴性騷擾防治法施行細則第2條：「性騷擾之認定，應就個案
      審酌事件發生之背景、環境、當事人之關係、行為人之言
      詞、行為及相對人之認知等具體事實為之。」，新北市政
      府已認定雙方聯繫係因都更及住戶違法事宜，雙方立場對
      立，交涉時軟硬兼施，以求達成談判目的，乃屬當然，過
      程中雙方均有不滿，亦屬正常，豈可故意以「性別」為手
      段，打壓對方，掩蓋事實。請查明還原告清白。
    ⑵性騷擾防治法第25條第1項：「意圖性騷擾，乘人不及抗拒
      而為親吻、擁抱或觸摸其臀部、胸部或其他身體隱私處之
      行為者」。在下僅以「簡訊」與王女聯絡。只有王女「主
      動」打電話給我，還偷錄音，想陷害我，我均了然於胸。
      109年2月27日在社區會客室（3面有窗，有門均開著，其
      間有住戶，郵差，物流士進來用廁所）商談座位又保持距
      離，完全沒肢體接觸。
    ⑶新北市政府只會將我一句直覺的話「美人計」自己加油添
      醋，完全無「客觀證據」。
   6、王女所指「性騷擾」文字，均是「斷章取義」：
    ⑴我將王女「斷章取義」文字說明如下：
      取自我於109年2月21日-3月3日傳給王女「完整簡訊；事
      實」：
　　　①2月21日前及3月3日後，我（沒主動）與王女有任何聯絡
        。
　　　②3月23日在下去派出所作筆錄，才知王女一次告我4案（
        性騷擾，強制，妨害名譽，恐嚇）。
    ⑵說明如下：
      ①王女所指：好嚇人喔，那麼快就回？？
        事實更正：左列文字接下文：但還是要麻煩妳先Call林
        幹事~~「跟隋先生約~~下周四下午1點；會客室碰面OK
        ？？」說明：我刻意在簡訊文字前標註，這是重點，提
        示王女，我跟你談的就是公事!!「好嚇人」只表達我個
        人感覺，並無他意。
　　　②王女所指：我一向很尊重，疼惜女人的。只要你有空我
        都可以配合妳！！
　　　　事實更正：原文沒有「只要」。
　　　　說明：「疼惜女人」，我有2個女兒，我不是說「疼惜
        妳」，王女想太多了。僅表示我想盡快處理事情，有何
        騷擾情事。
　　　③王女所指：希望以後「漢唐」事，妳我2人知道就好~~妳
        老公也別說，原因以後告訴妳。
　　　　事實更正：原文沒有「道」。
　　　　說明：是「漢唐都更事」，我有提案花錢讓王女同意都
        更。若其他人知道也會要求同樣條件性騷擾嗎？　
　　　④王女所指：有一日妳買自助餐時回頭看到我，那眼神充
        滿鄙視~~。有一日妳在路口等綠燈看到我在對面，妳寧
        願繞路~~唉!!我好難過~~昨晚妳口氣那麼柔和、姿態那
        麼低，轉彎幅度真大，我不太習慣呢。妳在施展「美人
        計」要設局我嗎？
　　　　事實：緊接下文：~~勸妳，別有此心機，別浪費時間!!
        下2文：都在說「生意，都更」事。
　　　　說明：陳述事實，言論自由，有違法？「美人計」為36
        計之一，請問是否都不能說，任何人只要提到，就犯罪
        ？
　　　⑤王女所指：請妳一個人來就好。看在你是美魔女老闆娘
　　　　，我再等10分鐘。　　　　
　　　　事實更正：上文：今天下午2：00會客室見面，妳有確
        定嗎？？如確定！！請記得帶「建物合法文件」。
　　　　全文：沒回？？看在妳是「住戶；美魔女老闆娘」，我
        等妳10分鐘。　
　　　　說明：「會客室」是公開場合。足證我跟王女要談的是
        「公事」。同樣基於都更條件保密，請其一人至公開場
        合談，構成性騷擾嗎？「住戶」，王女為何要省略掉？
        「美魔女」，目前社會常用來稱呼熟女，表示善意，也
        有錯？各種媒體大量使用，是否均觸法？
   7、矛盾：
　　　王女一次向地檢署亂告我4案已獲檢察官不起訴處分書。
      王女不服申請再議，仍被駁回。
　　⑴王女告我4案（性騷擾，強制，妨害名譽，恐嚇），經檢察
      官嚴謹審理近1年，於110年1月25日接到臺灣新北地方檢
      察署檢察官不起訴處分書。請審閱就知王女亂告本人之真
      相。
    ⑵同一案（性騷擾）檢察官有採納於我有利之事實證據。反
      觀新北市政府完全不採納於我有利之事實證據，反而針對
      我一句「~~美人計~~」，自行主觀臆測，加油添醋，然後
      說我有「歧視~~~」，根本是「文字獄」，嚴重侵犯「言
      論自由」，可笑的是「申訴案決議書，再申訴案決議書」
      均無人敢具名，2次調查會議調查人也無名牌，顯然不敢
      接受「公眾監督」。
   8、2套標準，無限上綱（衛福部訴願書）：
    ⑴衛福部訴願書（第4頁）寫道：「~~性騷擾之認定係以被害
      人之被侵犯感受出發，著重被害人主觀感受所受影響，而
      非以行為人之侵犯意圖判定，且也不以直接證據為限〜那
      只要有人有心（如王女），隨便或捏造用「主觀感受」說
      被性騷擾，那不是天下大亂！！
    ⑵敢問以上可有「大法官解釋」？~~還是衛福部自行擴大解
      釋？看看今年的「疫苗之亂~~陳大部長對立委的言行」，
      衛福部對我這小民如此欺凌，不意外！!如果衛福部以上
      說法成立，那刑事訴訟法第2條豈不是廢文!!
    ⑶109年12月6日，我社區區權會開會前（8：30)，王女自己
　　　主動前來會場，並拉扯觸摸本人手臂持久不放（共25秒，
      現場有近10人），搶奪本人製作的選票。王女仗勢其現場
      同夥多，搶走選票後，直接在桌上塗改選票。事後我狀告
      王女「性騷擾」竟被駁回，怎不見新北市政府引用這條治
      其罪？
    ⑷本人已婚，有2個女兒，已作外祖父，家庭和睦，住此社區
      已32年。王女也是已婚，在多位社區住戶前拉扯本人手臂
      ，讓不知情人以為她與我有不可告人關係，造成本人心生
      畏怖（難以向家人解釋），本人嚴重被冒犯。王女難道不
      知道「男女授受不親」嗎？顯然王女道德觀低落及平日已
      鴨霸囂張習慣，才很自然在眾人眼光注視下，拉住本人25
      秒。
    ⑸喔！！「性騷擾防治法」只保護女人（包括有心陷害，惡
      毒~~~），男人你被設計就只能自認倒霉、活該？？中華
      民國的法律就是如此「差別待遇」嗎？?
   9、請查明上述事實，依法處理，駁回被告所為之處分，別讓
      為社區公眾事務出力的小民心寒！！別讓囂張違法的人繼
      續猖狂作亂！!
  10、王女是我們社區的違建戶，同時也竊佔我們社區的土地，
      也是最大反都更戶，因為我當時是社區的主委，也是都更
      會的理事，我去跟他談，主要是要知道他同意都更的條件
      是什麼，在104年說明會時有結怨，申訴時我有檢附資料
      ，我並未要性騷擾他，我的簡訊軟硬兼施，王女在109年2
      月27日跟我在社區會客室相談，但是他在2月23日去○○○派
      出所告我4個案子，經地檢署檢察官都不起訴了，我也有
      檢附了。王女用訴訟手段想要我知難而退，他告我時發現
      打官司很麻煩，後來109年4月21日晚上9點14分她傳簡訊
      給我，在附件二，她說會跟法官說是誤會一場，不知她的
      心態是如何。當初我去○○○派出所應訊時及到新北市性騷
      擾防治委員會應訊時，只將王女的片斷簡訊給我看，是斷
      章取義，我並沒有性騷擾意圖，如果認為是性騷擾就是心
      術不正。我對她一點興趣都沒有，她是我們社區最兇悍的
      女生。我檢附給性騷擾防治委員會，他們都沒有採納。
（二）聲明：訴願決定及原處分均撤銷。
三、被告答辯及聲明：
（一）答辯要旨： 
   1、原告主張被告漏未審酌原告之證言，逕以王女之證言認定
       性騷擾成立，惟此顯悖於事實而無足採：
　　⑴按「本法所稱性騷擾，係指性侵害犯罪以外，對他人實施
      違反其意願而與性或性別有關之行為，且有下列情形之一
      者：...二、以展示或播送文字、圖畫、聲音、影像或其
      他物品之方式，或以歧視、侮辱之言行，或以他法，而有
      損害他人人格尊嚴，或造成使人心生畏怖、感受敵意或冒
      犯之情境，或不當影響其工作、教育、訓練、服務、計畫
      、活動或正常生活之進行。」、「性騷擾之認定，應就個
      案審酌事件發生之背景、環境、當事人之關係、行為人之
      言詞、行為及相對人之認知等具體事實為之。」性騷擾防
      治法第2條第1項第2款、性騷擾防治法施行細則第2條定有
      明文。
    ⑵雖原告主張其係為推動社區都市更新，始透過訊息、面談
      等方式與王女討論，主觀上並無對王女實施性騷擾之犯意
      ，且客觀上，其亦未對王女實施性騷擾，係王女挾怨報復
      、刻意誣陷於伊，職是，被告漏未審酌王女與原告之完整
      對話内容，以及其它對原告有利之情事，認事用法顯有違
      誤云云。
    ⑶惟查，原告亦不否認其於109年2月21日、109年2月22日、1
      09年2月27日曾傳送如下訊息予王女：
      ①109.02.21 12：04：
        好嚇人妳那麼快就回?？
        我一向很尊重疼惜女人的〜〜〜
        妳有空我都可以配合妳!!
        但還是要麻煩妳先Call林總幹事〜「跟隋先生約下週四
        下午一點；會客室」碰面OK??
      ②109.02.22 13：43：
　　　　妳收到我那5張公文可能以為我是「挾怨報復，要錢，
        逼妳同意都更〜」都錯！!
        唉!!妳太小看我了〜〜〜別忘了我有簽&公佈「廉潔公  約
        」我說到做到〜〜〜其他人敢簽嗎?？
        我心知度明妳是很賭爛我啦〜〜 
        有一日妳在路口等綠燈看到我在對面妳寧願繞路〜〜〜唉!
        !我好難過。
　　　　昨晚妳口氣那麼柔和姿態麼低，轉彎幅度大我不太習慣
        呢!!
　　　　妳在施展「美人計」，要設局我嗎??〜〜勸妳別有此心機
        別浪費時間!！
　　　　妳、我好好配合，在「合作，誠意合作」的前提下努力
        ；挽起袖子來作一個大生意!!!
　　　　果如此「漢唐」都更後可有比現在大的店面，妳的「私
        房錢」也有入帳～～。
 　　 ③109.02.27 08：08：
　　　　今天下午2:00會客室見面妳有確定嗎?？如確定!!請記
        得帶「建物合法」文件~~請妳一個人來就好!!不會花太
        多時間甲○○敬啟。
      ④109.02.27 11:33：
　　　　沒回?？看在妳是「住戶；美魔女老板娘」我等妳10分
        鐘。
　　　　別人沒回!!我是不會赴約的〜〜
      而既原告與王女所論之事乃屬公事，自與個人之性別、相
      貌、能力毫無關係。然而，原告卻於前揭訊息中參雜「我
      一向很尊重疼惜女人的〜〜〜」、「妳在施展「美人計」，
      要設局我嗎??〜〜勸妳別有此心機別浪費時間!!」、「沒回
      ?？看在妳是住戶；美魔女老板娘」我等妳10分鐘」等與
      公事無關且涉及性別、相貌、能力之用語，並猜測王女將
      以美色對其設局云云，前揭用語非但不應用以洽談公事，
      亦對於王女之性別充滿貶損（即意謂該名女性能力不佳、
      須以美色達成目的），令其感受歧視與冒犯之意。
    ⑷縱使原告主張「我一向很尊重疼惜女人的〜」、「昨晚妳口
      氣那麼柔和姿態那麼低轉彎幅度真大我不太習慣呢!!」、
      「沒回?？看在妳是『住戶：美魔女老板娘』我等妳10分鐘
      」係自己為了談判軟硬兼施之舉，惟原告亦自承兩造早有
      嫌隙，前揭訊息除了帶有戲謔、譏諷之成分，其品評王女
      之性別、樣貌等等，亦有斲傷王女人格尊嚴之嫌。復觀王
      女亦表示原告前揭用語令其感受歧視、冒犯，顯見原告所
      傳之訊息確實涉及性騷擾。
 　 ⑸基於前述，被告確係綜合審酌原告、王女之證言後，認定
      原告於109年2月21日、109年2月22日、109年2月27日確曾
      以涉及性別之文字，致令被害人王女感受歧視及冒犯，而
      符合性騷擾防治法第2條之性騷擾構成要件，原告主張被
      告僅採信王女之證言而忽略其證言，顯無足採。
   2、原告主張被告漏未審酌其與被害人王女聯繫、討論係為社
      區都市更新之公事，其主觀上並無對王女實施性騷擾之意
      圖，逕認原告對王女性騷擾成立云云。惟此顯悖於事實而
      無足採：
    ⑴按「有關性騷擾行為之認定，除應從事件發生之背景、環
      境、當事人之關係及行為人之言詞等客觀情狀綜合研判之
      外，尚應考量被害人之主觀感受及認知，至行為人是否有
      侵犯意圖則非絕對之要件。」、「是否構成性騷擾，在法
      律層面而言，固應採取一般合理個人之客觀認定標準，惟
      就被害人方面，雖有與客觀標準不同之主觀感受，然性騷
      擾之認定應係以被害人之被侵犯感受出發，從被害人個人
      之觀點思者，著重於被害人之主觀感受及所受影響，而非
      以行為人之侵犯意圖加以判定。」，臺北高等行政法院10
      1年度簡字第471號、103年度訴字第1818號判決、最高行
      政法院107年度判字第310號判決參照。
    ⑵雖原告主張其與王女聯繫、討論皆係為了社區都市更新一
      事，並無對於王女實施性騷擾之意圖云云。
    ⑶惟如前所述，綜合原告、王女等之證言，應可認原告於109
      年2月21日、109年2月22日、109年2月27日傳送予王女之
      訊息，確因參雜與公事無關、與性別有關之不當用語，而
      使得王女感受到歧視及冒犯，無論原告是否有對王女實施
      性騷擾之意圖，皆無損於前揭性騷擾成立之事實，臺北高
      等行政法院101年度簡字第471號、103年度訴字第1818號
      判決、最高行政法院107年度判字第310號判決亦同此見解
      。
    ⑷基於前述，縱原告主張其對於王女無實施性騷擾之意圖，
      惟被告係於綜合審酌原告所述之種種情事後，認定原告於
      109年2月21日、109年2月22日、109年2月27日傳送予王女
      之訊息符合性騷擾防治法第2條之性騷擾構成要件，據此
      ，原告主張被告未審酌其主張之種種情事，顯無足採。
   3、綜上所述，被告依據性騷擾防治法作成決議，且並無違法
      或不當之情形，原告之主張無理由。
（二）聲明：原告之訴駁回。
四、爭點：
　　原告傳送前揭簡訊予王女，是否對王女構成性騷擾防治法第
    2條第2款所規定之「性騷擾」？
五、本院的判斷：
（一）前提事實：
　　　爭訟概要欄所載之事實，除原告以其前揭所為不構成「性
      騷擾」外，其餘事實業據二造所不爭執，且有新北市政府
      警察局○○分局○○派出所調查筆錄影本2份、照片黏貼紀錄
      表影本3紙（見訴願卷〈不可閱〉第114頁至第122頁、第135
      頁至第137頁）、性騷擾事件再申訴調查會議詢問紀錄影
      本1份、新北市政府性騷擾防治委員會第5屆第5次臨時會
      會議紀錄影本1份、原處分影本1份、新北市政府第000000
      0000號性騷擾再申訴案決議書影本1份、新北市○○000○0○0
      ○○○○○區○○0000000000號函影本1份、新北市政府第000000
      0000號性騷擾申訴案決議書影本1份、新北市政府警察局○
      ○分局109年5月21日新北警○治字第1094690623號函影本1
      紙、性騷擾事件申訴書影本1份（見本院卷第279頁至第28
      1頁、第283頁、第284頁、第285頁、第286頁、第287頁至
      第295頁、第311頁、第312頁、第313頁至第322頁、第323
      頁、第325頁、第326頁）、簡訊截圖影本3紙（見本院卷
      第169頁、第185頁、第195頁）、訴願決定書影本1份（見
      訴願卷第2頁至第18頁）足資佐證，是除原告否認部分外
      ，其餘事實自堪認定。
（二）原告傳送前揭簡訊予王女，對王女構成性騷擾防治法第2 
      條第2款所規定之「性騷擾」：
   1、應適用之法令：
    ⑴性騷擾防治法：
      ①第2條第2款：
　　　　本法所稱性騷擾，係指性侵害犯罪以外，對他人實施違
        反其意願而與性或性別有關之行為，且有下列情形之一
        者：二、以展示或播送文字、圖畫、聲音、影像或其他
        物品之方式，或以歧視、侮辱之言行，或以他法，而有
        損害他人人格尊嚴，或造成使人心生畏怖、感受敵意或
        冒犯之情境，或不當影響其工作、教育、訓練、服務、
        計畫、活動或正常生活之進行。
      ②第4條：
　　　　本法所稱主管機關：在中央為內政部；在直轄市為直轄
        市政府；在縣（市）為縣（市）政府。
      ③第6條：③③     
        直轄市、縣(市)政府應設性騷擾防治委員會，辦理下列
        事項。但涉及各直轄市、縣(市)目的事業主管機關職掌
        者，由各直轄市、縣(市)目的事業主管機關辦理：一、
        關於性騷擾防治政策及法規之擬定事項。二、關於協調
        、督導及執行性騷擾防治事項。三、關於性騷擾爭議案
        件之調查、調解及移送有關機關事項。四、關於推展性
        騷擾防治教育訓練及宣導事項。五、關於性騷擾事件各
        項資料之彙整及統計事項。六、關於性騷擾防治之其他
        事項。前項性騷擾防治委員會置主任委員一人，由直轄
        市市長、縣(市)長或副首長兼任；有關機關高級職員、
        社會公正人士、民間團體代表、學者、專家為委員；其
        中社會公正人士、民間團體代表、學者、專家人數不得
        少於二分之一；其中女性代表不得少於二分之一；其組
        織由地方主管機關定之。
      ④第7條第3項：③③⑦
　　　　為預防與處理性騷擾事件，中央主管機關應訂定性騷擾
        防治之準則；其內容應包括性騷擾防治原則、申訴管道
        、懲處辦法、教育訓練方案及其他相關措施。
      ⑤第14條：
        直轄市、縣(市)主管機關受理性騷擾再申訴案件後，性
        騷擾防治委員會主任委員應於七日內指派委員三人至五
        人組成調查小組，並推選一人為小組召集人，進行調查
        。並依前條第三項及第四項規定辦理。
      ⑥第20條： 
        對他人為性騷擾者，由直轄市、縣(市)主管機關處新臺
        幣一萬元以上十萬元以下罰鍰。
　　⑵性騷擾防治準則：
      ①第1條：①
        本準則依性騷擾防治法第七條第三項規定訂定之。 
      ②第5條：
        加害人為前項機關首長、部隊主官(管)、學校校長、機
        構之最高負責人、僱用人時，應向該機關、部隊、學校
        、機構或僱用人所在地直轄市、縣(市)主管機關提出，
        經受理後即應進行調查。
    ⑶性騷擾防治法施行細則第2條：
　　　性騷擾之認定，應就個案審酌事件發生之背景、環境、當
      事人之關係、行為人之言詞、行為及相對人之認知等具體
      事實為之。
    ⑷行政罰法第7條第1項：
　　　違反行政罰上義務之行為非出於故意或過失者，不予處罰
      。
　　⑸「新北市政府處理違反性騷擾防治法事件裁罰基準」係新
      北市政府為處理違反性騷擾防治法事件，依循比例原則予
      以適當裁處，建立執法之公平性及公信力，特訂定之（參
      照新北市政府為處理違反性騷擾防治法事件裁罰基準第1
      點），是其係就違反性騷擾防治法事件，為協助下級機關
      或屬官行使裁量權而訂頒之裁量基準，核屬行政程序法第
      159條第2項第2款所指之裁量基準（行政規則），又依行
      政程序法第161條之規定，其具有拘束訂定機關、其下級
      機關及屬官之效力，而行政機關依循行政規則執行法律，
      因之形成行政慣例，基於「平等原則」、「信賴保護原則
      」，行政機關即不得任意偏離，進而構成「行政自我拘束
      」，由是，該裁量基準乃「間接」衍生出外部效力，而自
      該裁量基準以觀，並未牴觸逾越勞動基準法，其規定亦屬
      明確，被告於裁量時自應受拘束，而新北市政府處理違反
      性騷擾防治法事件裁罰基準第2點規定：「本府處理違反
      性騷擾防治法事件統一裁罰基準依附表之規定。」，而附
      表項次一（略）規定：
項次 違反條文   裁罰基準（新臺幣：元）  條次 構成要件 法定罰鍰額度  一 第二十條 對他人為性騷擾者 。 處新臺幣一萬元以上十萬元以下罰鍰。 一、行為人對他人性騷擾，違反下列情形者： (一)以展示、散佈、傳閱或播送文字、圖畫、聲音、影像或其他物品之方式，致被害人人格尊嚴損害、心生畏怖、感受敵意影響其工作、教育、訓練、服務、計畫、活動或正常生活者：處一萬元至四萬元。　　　 
   2、按被害人是否因行為人實施「違反其意願而與性或性別有
      關之行為」而有「損害他人人格尊嚴」、「感受敵意或冒
      犯之情境」之感受等節，乃涉及不確定法律概念之涵攝適
      用，而關於性騷擾爭議案件之行政程序，依性騷擾防治法
      第6條、第14條規定，各地方主管機關設有由專家學者、
      社會公正人士組成性騷擾防治委員會專責調查、調解及移
      送有關機關事項，且限制專家人數不得少於2分之1、女性
      代表不得少於2分之1，該委員會亦須依法定程序組成調查
      小組進行調查，而新北市政府則依性騷擾防治法第6條第2
      項規定授權訂定新北市政府性騷擾防治委員會設置要點，
      於該要點第6點就決議方式規定，應有全體委員過半數之
      出席，及出席委員過半數同意之決議行之，足見性騷擾防
      治法及相關子法已明定將性騷擾認定之行政程序交由專家
      學者及社會公正人士組成（且限制專家人數及女性代表不
      得少於2分之1）之性騷擾防治委員會以合議制方式決定，
      而依此程序設計及組織權責分配之立法意旨，應認性騷擾
      防治委員會就上開涉及不確定法律概念涵攝事項之決定享
      有判斷餘地，則基於司法自制，行政法院對其判斷則應採
      取較低之審查密度，僅於行政機關之判斷有恣意濫用及其
      他違法情事時，行政法院始得撤銷或變更，其情形包括：
      ⑴行政機關所為之判斷，出於錯誤之事實認定或不完全之
      資訊。⑵法律概念涉及事實關係時，其涵攝有明顯錯誤。⑶
      對法律概念之解釋有明顯違背解釋法則或牴觸既存之上位
      規範。⑷行政機關之判斷，有違一般公認之價值判斷標準
      。⑸行政機關之判斷，出於與事物無關之考量。⑹行政機關
      之判斷，違反法定之正當程序。⑺作成判斷之行政機關，
      其組織不合法或無判斷之權限。⑻行政機關之判斷，違反
      相關法治國家應遵守之原理原則，如平等原則、公益原則
      等。
   3、查本件性騷擾事件，業經新北市政府性騷擾防治委員會組
      成調查小組審酌相關事證，並提經該會109年12月23日第5
      屆第5次臨時會決議「性騷擾事件成立」，而該次會議之
      組成及決議方式符合前揭性騷擾防治法之相關規定及新北
      市政府性騷擾防治委員會設置要點，此亦有該次會議紀錄
      影本1 份及簽到表影本1 紙（置於本院卷卷末存置袋）足
      憑。
   4、又由新北市政府第0000000000號性騷擾再申訴案決議書所
      載之「認定理由」以觀，其係認原告傳送予王女之簡訊內
      容（「我一向很尊重，疼惜女人的~~~」、「昨晚妳口氣
      那麼柔和姿態那麼低轉彎幅度真大我不太習慣呢！！」、
      「你在施展『美人計』要設局我嗎？？~~勸妳別有此心機別
      浪費時間!!」、「看妳是『住戶：美魔女老闆娘』」，我等
      妳10分鐘~~~。」）係與所洽談王女所經營之診所是否違
      反建築法規及參與都更等事項無涉，且涉及王女之性別、
      相貌、甚至能力之用語詞彙，而就「你在施展『美人計』要
      設局於我嗎？？~~勸妳別有此心機別浪費時間!!」部分，
      明顯貶抑王女之女性身分地位，另就「我一向很尊重，疼
      惜女人的~~~」、「昨晚妳口氣那麼柔和姿態那麼低轉彎
      幅度真大我不太習慣呢！！」、「看妳是美魔女老闆娘，
      我再等10分鐘。」，則顯然對王女身為女性之性別、相貌
      存在著不對等之評價，且帶有戲謔、譏諷成分，對於其女
      性身分彌足珍貴之生命意義及獨立人格有所斲傷，是王女
      陳稱前開訊息內容令其覺得屈辱、難過而被性騷擾，應屬
      可採。衡諸其就該等不確定法律概念之判斷，難認有恣意
      濫用及其他違法情事，是被告據之審認原告確有對王女為
      性騷擾，乃以原處分裁處原告罰鍰1萬元（法定最低罰鍰
      金額），揆諸前揭規定，於法洵屬有據。
   5、雖原告執前揭情詞而為主張；惟查：
    ⑴性騷擾之認定，應就個案審酌事件發生之背景、環境、當
      事人之關係、行為人之言詞、行為及相對人之認知等具體
      事實為之，此為性騷擾防治法施行細則第2條所明定，是
      就「我一向很尊重，疼惜女人的」、「昨晚妳口氣那麼柔
      和姿態那麼低轉彎幅度真大我不太習慣呢！！」、「你在
      施展『美人計』要設局我嗎？？~~勸妳別有此心機別浪費時
      間!!」、「看妳是『住戶：美魔女老闆娘』，我等妳10分鐘
      ~~~。」之簡訊內容是否對傳送對象（即王女）構成性騷
      擾，於此個案自應審酌事件發生之背景、原告與王女之關
      係及王女之之認知等具體事實，是原告既自承傳送此等簡
      訊係在與王女商談王女所經營之診所違反建築法及都更條
      件期間，是渠等關係本非融洽，則上開特別針對王女「女
      性」之身分之簡訊內容，不僅與所洽商之事項無關，且依
      現今一般社會大眾之認知，核屬輕佻且具戲謔、譏諷用意
      者，是原告以「疼惜女人」是因為其有2個女兒，並非使
      用「疼惜妳」，而「美人計」係36計之一，且目前社會常
      稱熟女為「美魔女」表示善意，各種媒體亦大量使用，並
      稱本件係「斷章取義」而否認對王女為性騷擾，顯係無視
      本事件發生之背景、原告與王女之關係及王女之認知等具
      體事實而為與一般社會大眾認知有異之說詞，自無足採；
      況且，有關「性騷擾」行為之認定，除應從事件發生之背
      景、環境、當事人之關係及行為人之言詞等客觀情狀綜合
      研判之外，尚應考量被害人之主觀感受及認知，至行為人
      是否有侵犯意圖則非絕對之要件（參照最高行政法院105
      年度判字第487號判決），是原告行為之「意圖」究係為
      何，亦不影響本件違法事實之認定。
    ⑵王女就上開原告傳送上開簡訊內容一事，認其涉犯性騷擾
      防治法第25條第1項之規定而提出告訴，嗣經臺灣新北地
      方檢察署檢察官於110年1月4日以109年度偵字第00000號
      不起訴處分書為不起訴處分確定，此固有該不起訴處分書
      影本1份（見本院卷第73頁至第97頁）附卷可稽；惟性騷
      擾防治法第25條第1項（刑事不法）與同法第20條（行政
      不法）之構成要件不同，是原告所涉刑事案件縱經檢察官
      為不起訴處分，並無礙於原告所涉性騷行為（行政不法）
      之認定，是原告此一行為雖因與性騷擾防治法第25條第1
      項之構成要件不符而經檢察官為不起訴處分，然其行為符
      合性騷擾防治法第2條第2款所規定之性騷擾行為，自應依
      同法第20條規定處以行政罰，此觀上開不起訴處分書所載
      ：「（二）涉嫌違反性騷擾防治法之部分：就被告傳送上
      開文字予告訴人A女（即王女）而涉犯性騷擾防治法第25
      條第1項部分，告訴人A女固指訴被告傳送前開文字訊息予
      其致其心生受性騷擾之感，惟被告此部份未見有何觸摸告
      訴人之行為，自與性騷擾防治法第25條第1項之親吻、擁
      抱、觸摸臀部、胸部之構成要件有間，自無由將被告繩以
      前開罪責，此部分應由報告機關另函由主管機關審酌裁處
      。」可明。⑶原告所指王女於109年4月21日傳送偵訊予原
      告一節，固亦有原告提出之簡訊截圖1紙（見本院卷第69
      頁）在卷足憑；惟由該簡訊內容（「傳票，公文我都收到
      了，我認輸，太煩太累了，如果你願意以後井水不犯河水
      ，你不再在社區內提起我及診所的事，我也不去提你的事
      情，各走各的路，我願意撤回律師委任，自己跟你簽一份
      和解書，我對你提告的部分，我會到法庭上跟法官說是誤
      會一場，以後也不會再發布任何關於你的言論，同樣的，
      你以後也不可再發布任何關於或攻擊我們的言論，大家各
      走各的，你覺得如何？我們以後都不得在提及對方，攻擊
      對方，看你是否願意，如果同意，我對你提告的部分，就
      約時間簽和解協議，你提告，檢舉我的部分我自己會走完
      程序，以後大家互不攻擊，也保密，就這樣。」），核係
      王女欲就其與原告互告、檢舉部分達成和解乃傳送該等簡
      訊予原告，是尚難執該「我對你提告的部分，我會到法庭
      上跟法官說是誤會一場」即認就原告所傳送之該等簡訊內
      容，未致王女感受冒犯之情境而為性騷擾，此由王女嗣於
      109年11月25日接受性騷擾事件再申訴調查會議詢問時仍
      稱：「．．．我覺得他傳這些給我對我人格上是嚴重的屈辱
      」（見本院卷第281頁）而益徵之。
（三）本件判決基礎已經明確，兩造其餘的攻擊防禦方法及訴訟
      資料經本院斟酌後，核與判決結果不生影響，無一一論述
      之必要，一併說明。
六、結論：原處分認事用法，均無違誤，訴願決定遞予維持，亦
    無不合。原告訴請撤銷，為無理由，應予駁回。
中    華    民    國    111   年    1     月    27    日
                  行政訴訟庭  法  官  陳鴻清
一、上為正本係照原本作成。
二、如不服本判決，應於判決送達後20日內，向本院提出上訴狀
    並表明上訴理由（原判決所違背之法令及其具體內容或依訴
    訟資料可認為原判決有違背法令的具體事實），其未載明上
    訴理由者，應於提出上訴後20日內向本院補提理由書（上訴
    狀及上訴理由書均須按他造人數附繕本，如未按期補提上訴
    理由書，則逕予駁回上訴），並應繳納上訴裁判費新臺幣3,
    000元。
                              書記官  李玉秀
中    華    民    國    111   年    1     月    27    日